# 审计基准日至创立大会前发生股权转让引入新股东的验资

提问人：柳寒秋 时间：2017-07-05 20:42:02
有限公司A拟整体改制为股份有限公司A，股改基准日（审计基准日）为 3 月 31 日。现公司在股改基准日至创立大会前因股权转让引入新股东B、C,，请问各位老师：在本次对按净资产折股验资出具验资报告时，出资人应该为股权发生转让后的股东，而不是股权转让前的，对吧。

回答人：chenyiwei
要看新股东入股的相关手续是否已经办理完毕，新股东是否在法律上已经取得股东权利，是否相应修改发起人协议使新股东取得发起人资格等因素。